臺灣臺北地方法院小額民事判決
111年度北小字第2862號
原      告  臺灣土地銀行股份有限公司

法定代理人  何英明  
訴訟代理人  賴森林  
被      告  李俊賢  

上列當事人間請求返還借款事件，本院於民國一百一十一年七月
二十日言詞辯論終結，判決如下︰
    主    文
被告應給付原告新臺幣玖萬陸仟陸佰參拾元，及自民國一百一十
一年四月二十四日起至清償日止，按年息百分之一點八四五計算
之利息，並自民國一百一十一年五月二十五日起至清償日止，逾
期在六個月以內者，按上開利率百分之十，逾期超過六個月者，
依上開利率百分之二十計算之違約金。
訴訟費用新臺幣壹仟元由被告負擔。
本判決得假執行。但被告如以新臺幣玖萬陸仟陸佰參拾元為原告
預供擔保，得免為假執行。
    事    實
甲、原告方面：
一、聲明：如主文第一項所示。
二、陳述略稱：
  ㈠緣被告李俊賢於民國一百一十年六月二十四日具立借據向原
    告借款新臺幣（下同）十萬元，並約定自撥款日起，前六個
    月按月計息，第七個月再依年金法，按月平均攤還本息；利
    息由勞動部依嚴重性特殊傳染性肺炎勞工紓困貸款相關規定
    補貼一年之利息，被告應自撥款日第七個月起至第十二個月
    依前開約定攤還本金，第十三個月至第三十六個月攤還本金
    和利息，如逾期未繳，得依法催收和追償。
　㈡詎被告未依約於一百一十一年二月二十四日繳付該期應攤還
    之本金，迄至一百一十年四月二十四日止已積欠應攤還本金
    三個月，借款視為全部到期，尚欠本金九萬六千六百三十元
    及利息、違約金未償，爰依消費借貸之法律關係提起本件訴
    訟。本件原告無法做任何讓步，被告可以去分行和解。
三、證據：提出借據（勞動部對受嚴重特殊傳染性肺炎影響勞工
    紓困貸款專用）影本一件、客戶往來明細查詢一件及被告戶
    籍謄本一件為證。
乙、被告方面：被告到庭陳稱同意原告的請求。
    理    由
一、按當事人於言詞辯論時為訴訟標的之捨棄或認諾者，應本於
    其捨棄或認諾為該當事人敗訴之判決，民事訴訟法第三百八
    十四條定有明文。前揭規定於簡易程序亦適用之（民事訴訟
    法第四百三十六條第二項參照）。經查，原告主張之事實，
    已據其提出借據（勞動部對受嚴重特殊傳染性肺炎影響勞工
    紓困貸款專用）影本一件、客戶往來明細查詢一件及被告戶
    籍謄本一件為證，經核對相關證物原本無訛，堪認原告主張
    為真實。又被告已於本院一百一十一年七月二十日言詞辯論
    時為訴訟標的之認諾，同意原告之請求承認確有積欠原告主
    張之欠款，被告就訴訟標的認諾即生效力，本件自應本於其
    認諾為被告敗訴之判決。
二、從而，原告本於消費借貸法律關係，請求被告給付九萬六千
    六百三十元及如主文第一項所示之利息，為有理由，應予准
    許。
三、本件係小額程序所為被告敗訴之判決，依民事訴訟法第四百
    三十六條之二十規定，應依職權宣告假執行。並依同法第三
    百九十二條第二項規定，依職權宣告被告如供擔保，得免為
    假執行。
四、本件訴訟費用額，依後附計算書確定如主文所示金額。
五、據上論結，原告之訴為有理由，依民事訴訟法第七十八條，
    判決如主文。
中　　華　　民　　國　　111 　年　　7 　　月　　29　　日
　　　　　　　　　　          臺北簡易庭   
　　　　　　　　　　          法      官  文衍正
以上正本係照原本作成。
如對本判決不服，須於判決送達後二十日內向本庭（臺北市○○○
路○段○○○○○巷○號）提出上訴狀。（須按他造當事人之人數附繕
本）。如委任律師提起上訴者，應一併繳納上訴審裁判費。
中　　華　　民　　國　　111 　年　　7 　　月　　29　　日
  　　　　　　　　　　　　　　書  記  官  高秋芬
訴訟費用計算書：
項        目             金  額（新臺幣）        備  註
第一審裁判費　　           1,000元
合　　　　計　　     　    1,000元 

附錄：
一、民事訴訟法第四百三十六條之二十四第二項：
    對於小額程序之第一審裁判上訴或抗告，非以其違背法令為
    理由，不得為之。
二、民事訴訟法第四百三十六條之二十五：
    上訴狀內應記載上訴理由，表明下列各款事項：
    (一)原判決所違背之法令及其具體內容。
    (二)依訴訟資料可認為原判決有違背法令之具體事實。